【裁判字號】    99,易,1010
【裁判日期】    991231
【裁判案由】    違反毒品危害防制條例
【裁判全文】
臺灣屏東地方法院刑事判決              99年度易字第1010號
公  訴  人  臺灣屏東地方法院檢察署檢察官
被      告  潘龍正
上列被告因違反毒品危害防制條例案件，經檢察官提起公訴（99
年度毒偵字第2367號），茲因被告就被訴事實為有罪之陳述，經
告知簡式審判程序意旨，並聽取公訴人及被告之意見後，本院裁
定依簡式審判程序審理，判決如下：
    主  文
潘龍正施用第二級毒品，累犯，處有期徒刑陸月，如易科罰金，
以新臺幣壹仟元折算壹日。
    事  實
一、潘龍正前因施用毒品案件，經觀察、勒戒，認無繼續施用毒
    品傾向，於民國88年4 月20日釋放，並由臺灣高雄地方法院
    檢察署檢察官以88年度偵字第8582號為不起訴處分確定。復
    因違反毒品危害防制條例案件，經臺灣高雄地方法院以92年
    度毒聲字第5595號裁定令入戒治處所施予強制戒治，嗣於93
    年1 月9 日因修法釋放出所，並經臺灣高雄地方法院以93年
    度簡字第924 號判處有期徒刑4 月確定，於93年12月13日易
    科罰金執行完畢。復因施用毒品案件，經本院以94年度簡上
    字第25號判處有期徒刑8月確定，於94年9月5日執行完畢。
    詎仍不知悔改，明知甲基安非他命屬第二級毒品，不得持有
    及施用，仍基於施用第二級毒品之犯意，於99年8 月11日20
    時30分許，在屏東縣枋寮鄉某友人住處內，以將甲基安非他
    命置於玻璃球管內以火燒烤後，吸食所產生煙霧之方式，施
    用第二級毒品甲基安非他命1 次。嗣於99年8 月12日，因另
    案通緝為警查獲，並經其同意採尿送驗，檢出甲基安非他命
    陽性反應，而查悉上情。
二、案經屏東縣政府警察局枋寮分局報告臺灣屏東地方法院檢察
    署偵查起訴。
    理  由
一、本件被告所犯係死刑、無期徒刑、最輕本刑為3 年以上有期
    徒刑以外之罪，其於本院準備程序中就前揭被訴事實為有罪
    之陳述，經受命法官告知簡式審判程序之旨，並聽取其與公
    訴人之意見後，本院認無不得或不宜改依簡式審判程序進行
    之處，爰依刑事訴訟法第273 條之1 第1 項、第284 條之1
    ，本院裁定依簡式審判程序審理；又簡式審判程序之證據調
    查，依刑事訴訟法第273 條之2 規定，不受同法第159 條第
    1 項審判外陳述排除之限制，再被告對於卷內之各項證據，
    亦不爭執證據能力，故卷內所列之各項證據，自得作為證據
    ，合先敘明。
二、前揭施用第二級毒品甲基安非他命之犯罪事實，業據被告潘
    龍正於警詢及本院審理時自承不諱，復有屏東縣政府警察局
    枋寮分局尿液代號與真實姓名對照表、台灣檢驗科技股份有
    限公司濫用藥物尿液檢驗報告各1 紙在卷可稽，足認被告自
    白施用甲基安非他命與事實相符，應可採信。
三、按甲基安非他命為毒品危害防制條例第2 條第2 項第2 款規
    定之第二級毒品，除法律另有規定者外，不得持有、施用。
    核被告潘龍正所為，係犯毒品危害防制條例第10條第2 項之
    施用第二級毒品罪。其施用前持有甲基安非他命之低度行為
    ，應為施用之高度行為所吸收，不另論罪。又被告前因施用
    毒品案件，經觀察、勒戒，認無繼續施用毒品傾向，於民國
    88年4 月20日釋放，並由臺灣高雄地方法院檢察署檢察官以
    88年度偵字第8582號為不起訴處分確定。復因違反毒品危害
    防制條例案件，經臺灣高雄地方法院以92年度毒聲字第5595
    號裁定令入戒治處所施予強制戒治，嗣於93年1 月9 日因修
    法釋放出所，並經臺灣高雄地方法院以93年度簡字第924 號
    判處有期徒刑4 月確定，於93年12月13日易科罰金執行完畢
    。復因施用毒品案件，經本院以94年度簡上字第25號判處有
    期徒刑8 月確定，於94年9 月5 日執行完畢等情，有臺灣高
    等法院被告前案紀錄表1 份附卷足按，其於5 年以內再故意
    犯本件有期徒刑以上之罪，依刑法第47條第1 項規定，應論
    以累犯，並加重其刑。
四、爰審酌被告施用毒品行為於本質上係屬自我戕害行為，反社
    會性之程度應屬較低；惟施用毒品，不僅足以戕害其個人身
    心，且極易滋生其他犯罪，惡化治安甚重，嚴重損及公益，
    且被告前經觀察勒戒、強制戒治及徒刑之執行助其戒除毒品
    ，仍再為本案施用第二級毒品犯行，顯見其不思悔改，自制
    力亦顯不佳，惟念其犯後即能坦承犯行，並兼衡其經濟狀況
    、智識程度等一切情狀，量處如主文所示之刑，並諭知易科
    罰金之折算標準，以資懲儆。未扣案而供被告本件施用甲基
    安非他命使用之玻璃球管，除據被告潘龍正供稱於查獲前已
    經丟棄而滅失，依現有卷證復不能證明其尚存在，爰不另為
    沒收之諭知，附此敘明。
據上論斷，應依刑事訴訟法第273 條之1 第1 項、第299 條第1
項前段，毒品危害防制條例第10條第2 項，刑法第11條、第41條
第1 項、第47條第1 項，判決如主文。
本案經檢察官許英輝到庭執行職務
中    華    民    國    99    年    12    月    31    日
                  刑事第三庭      法  官  陳茂亭
以上正本證明與原本無異。
如不服本判決應於收受判決後10日內向本院提出上訴書狀，並應
敘述具體理由；其未敘述上訴理由者，應於上訴期間屆滿後20日
內向本院補提理由書（均須按他造當事人之人數附繕本）「切勿
逕送上級法院」。
中    華    民    國    99    年    12    月    31    日
                                  書記官  黃佳惠
附錄法條：
毒品危害防制條例第10條第2項
施用第二級毒品者，處 3 年以下有期徒刑。

司法院資訊處製作；財團法人民間司法改革基金會備份。
